# 2008 年劳动合同法的经济补偿金的处理

提问人：helenl 时间：2010-11-02 14:22:10
请问大家的公司是否对于将来可能发生的经济补偿金计提了准备。具体是怎么操作的。 望赐教！

回答人：chenyiwei
除非发生以下两种情况之一，否则无需在实际发生辞退之前预提补偿金负债：
1 、某些情况下可能会在劳动合同中约定如果劳动者无法达到规定的工作业绩则将被辞退，或者实行“末位淘汰制”或类似的管理制度等（注：根据《劳动合同法实施条例》第十三条规定，用人单位与劳动者不得在劳动合同法第四十四条规定的劳动合同终止情形之外约定其他的劳动合同终止条件。因此“末位淘汰制”严格来说是不合规的）。在此情况下，如果可以合理预计因无法达到规定的业绩要求或者在考核中处于末位而将被辞退的劳动者人数及其补偿标准，则应当在劳动合同存续期间计提相关的预计负债。
2 、根据《劳动合同法实施条例》第二十二条规定，以完成一定工作任务为期限的劳动合同因任务完成而终止的，用人单位应当依照劳动合同法第四十七条的规定向劳动者支付经济补偿。这一规定表明：以完成一定工作任务为期限的劳动合同在正常终止时，用人单位也需要支付经济补偿金。由于此时的经济补偿金是用人单位获取劳动者根据此类劳动合同所提供的服务所需的必要、合理的支出，因此应当把该等经济补偿金在劳动合同履行期限内予以计提并计入劳动合同履行期限内各相关年度或期间的损益，或者有关资产的取得成本。